臺灣苗栗地方法院民事簡易判決
                  111年度苗簡字第293號
原      告  新光產物保險股份有限公司

法定代理人  吳昕紘  
訴訟代理人  張廷圭  
            黃家宏  
被      告  羅苑菻  


上列當事人間請求侵權行為損害賠償(交通)事件，本院於民國11
1年8月8日言詞辯論終結，判決如下：
    主      文
被告應給付原告新臺幣參拾捌萬壹仟伍佰元，及自民國一百一十
一年四月十一日起至清償日止，按週年利率百分之五計算之利息
。
訴訟費用由被告負擔。
本判決得假執行。
    事實及理由
壹、程序方面
　　本件被告經合法通知，未於言詞辯論期日到場，核無民事訴
    訟法第386條所列各款情形，爰依原告之聲請，由其一造辯
    論而為判決。
貳、實體方面
一、原告主張：原告承保訴外人盧正育所有車牌號碼000-0000號
    自用小客車（下稱系爭車輛）之車體損失險。被告於民國11
    0年1月11日12時許，駕駛車牌號碼0000-00號自用小客車（
    下稱被告車輛）行經臺中市南屯區環中路四段與向上路三段
    之交岔路口（下稱系爭交岔路口），因闖紅燈而與盧正育所
    駕駛系爭車輛發生碰撞，致系爭車輛受損，經估價後因受損
    嚴重無法修復而報廢，原告依保險契約給付盧正育新臺幣（
    下同）613,000元，另將系爭車輛殘體以拍賣得價金68,000
    元。考量系爭車輛亦有未依規定在左轉標線車道直行之過失
    ，被告應負上開修復費用之七成之損害賠償責任即381,500
    元。為此，爰依民法第184條第1項前段、第191條之2、第19
    6條及保險法第53條第1項前段之規定，提起本件訴訟等語，
    並聲明：被告應給付原告381,500元，及自起訴狀繕本送達
    翌日起至清償日止，按週年利率5%計算之利息。
二、被告未於言詞辯論期日到場，亦未提出書狀作何聲明或陳述
    。
三、得心證之理由：
　㈠查原告主張之事實，業據其提出系爭車輛行照、車損照片、
    臺中市政府警察局道路交通事故當事人登記聯單、現場圖、
    初步分析研判表、車險保單、汽（機）車各項異動登記書、
    車體殘體標售堪用零件審核表、代位求償同意書（車體險）
    、太古國際汽車股份有限公司台灣分公司估價單為證（見本
    院卷第17頁至第29頁、第95頁至第99頁），並經本院向臺中
    市政府警察局第四分局調取道路交通事故現場圖、調查報告
    表、現場照片、補充資料表、談話紀錄表、酒精測定紀錄表
    、初步分析研判表附卷為憑（見本院卷第43頁至第71頁）。
    另被告經合法通知，未於言詞辯論期日到場，亦未提出準備
    書狀爭執，依民事訴訟法第280條第3項前段準用同條第1項
    前段規定，視同自認，是本院審酌原告提出之上開證據，堪
    信原告之主張為真實。
　㈡因故意或過失，不法侵害他人之權利者，負損害賠償責任；
    汽車、機車或其他非依軌道行駛之動力車輛，在使用中加損
    害於他人者，駕駛人應賠償因此所生之損害，民法第184條
    第1項前段、第191條之2前段分別定有明文。又按汽車行駛
    至交岔路口，其行進、轉彎，應依下列規定：一、應遵守燈
    光號誌或交通指揮人員之指揮；車輛面對圓形紅燈表示禁止
    通行，不得超越停止線或進入路口，道路交通安全規則第10
    2條第1項第1款、道路交通標誌標線號誌設置規則第206條第
    5款第1目分別定有明文。復按設有左右轉彎專用車道之交岔
    路口，直行車不得占用轉彎專用車道；汽車駕駛人轉彎或變
    換車道時，有下列情形之一者，處新臺幣六百元以上一千八
    百元以下罰鍰：……七、設有左、右轉彎專用車道之交岔路口
    ，直行車佔用最內側或最外側或專用車道，道路交通安全規
    則第98條第2項、道路交通管理處罰條例第48條第1項第7款
    分別亦有明文。查被告於當日係駕車闖越紅燈而駛入系爭交
    岔路口，暨盧正育係直行車占用左轉彎專用車道而行駛等節
    ，有本院勘驗相關行車紀錄器、路口監視器錄影內容之勘驗
    筆錄、附圖及相關現場照片在卷可稽（見本院卷第108頁至
    第111頁、第115頁至第128頁）。可徵被告於前揭時、地駕
    車時，未注意被告車輛依圓形紅燈指示不得超越停止線或進
    入路口，致碰撞系爭車輛而發生本件事故，依上開規定，自
    應負損害賠償責任。又系爭車輛駕駛人盧正育駛入上開交岔
    路口，未注意直行車不得占用左轉彎專用車道而行駛，亦有
    過失。本院審酌兩造之過失情節，認原告主張被告應就本件
    車禍負70％之過失責任，應屬可採。
　㈢按不法毀損他人之物者，被害人得請求賠償其物因毀損所減
    少之價額，民法第196條定有明文。又按物被毀損時，被害
    人除得依民法第196條請求賠償外，並不排除民法第213條至
    第215條之適用。又負損害賠償責任者，除法律另有規定或
    契約另有訂定外，應回復他方損害發生前之原狀；上開情形
    ，債權人得請求支付回復原狀所必要之費用，以代回復原狀
    ；不能回復原狀或回復顯有重大困難者，應以金錢賠償其損
    害，民法第213條第1項、第3項、第215條分別定有明文：查
    系爭車輛業於110年6月9日申請報廢乙節，有汽（機）車各
    項異動申請書影本及公路監理電子閘門查詢結果存卷可憑（
    見本院卷第27頁、第113頁），足見系爭車輛已無修復之可
    能。又系爭車輛係106年4月出廠之VOLKSWAGENGOLF280TSI車
    型（見本院卷第17頁），經本院送請苗栗縣汽車商業同業公
    會鑑價後，認為同型車輛於110年1月事故前之市場交易價格
    約為710,000元（見本院卷第141頁），而苗栗縣汽車商業同
    業公會之業務包括車輛鑑價，則其對於車輛之市價，應有相
    當瞭解，該會既係依系爭車輛之廠牌、型式、出廠年月、排
    氣量、車種等資料，鑑價系爭車輛於系爭事故發生時之市價
    行情，應有參考價值。則系爭車輛縱未申請報廢，其修復費
    用818,810元（見本院卷第97頁至第99頁）顯已逾市價價值
    ，更徵已無修復之可能，是系爭車輛選擇逕行報廢，並請求
    以金錢賠償其損害，應屬可採。復系爭車輛之殘存價值部分
    ，系爭車輛經公開變價拍賣得價金68,000元，此有車輛殘體
    標售堪用零件審核表影本存卷可參（見本院卷第28頁）。是
    系爭車輛因毀損所減少價額之損害，應為市價710,000元減
    去殘存價值68,000元，即為642,000元。
　㈣損害之發生或擴大，被害人與有過失者，法院得減輕賠償金
    額，或免除之，民法第217條第1項定有明文。又法院對於賠
    償金額減至何程度，抑為完全免除，應斟酌雙方原因力之強
    弱與過失之輕重定之（最高法院97年度台上字第871號判決
    意旨參照）。查被告就本件車禍應負70％過失責任乙節，已
    如前述。從而，被告應負擔損害賠償之金額應減為449,400
    元（計算式：642,000元×70％＝449,400元）。
　㈤被保險人因保險人應負保險責任之損失發生，而對於第三人
    有損失賠償請求權者，保險人得於給付賠償金額後，代位行
    使被保險人對於第三人之請求權，保險法第53條第1項前段
    定有明文。此項法定代位權之行使，有債權移轉之效果，故
    於保險人給付賠償金額後，被保險人對於第三人之請求權即
    移轉於保險人。又損害賠償祇應填補被害人實際損害，保險
    人代位被害人請求損害賠償時，依保險法第53條第1項規定
    ，如其損害額超過或等於保險人已給付之賠償金額，固得就
    其賠償之範圍，代位請求賠償，如其損害額小於保險人已給
    付之賠償金額，則保險人所得代位請求者，應祇以該損害額
    為限（最高法院69年度台上字第923號判決意旨、65年台上
    字第2908號判例意旨參照）。查原告業已依保險契約之約定
    賠付系爭車輛之修理費用，而被告應負擔之系爭車輛必要修
    復費用為449,400等情，已如前述；揆諸前開說明，本件原
    告代位被保險人向被告請求之損害賠償額381,500元，未逾
    上開被告應負擔費用之範圍，應予准許。
四、給付無確定期限者，債務人於債權人得請求給付時，經其催
    告而未為給付，自受催告時起，負遲延責任。其經債權人起
    訴而送達訴狀，或依督促程序送達支付命令，或為其他相類
    之行為者，與催告有同一之效力；遲延之債務，以支付金錢
    為標的者，債權人得請求依法定利率計算之遲延利息。但約
    定利率較高者，仍從其約定利率；應付利息之債務，其利率
    未經約定，亦無法律可據者，週年利率為百分之5，民法第2
    29條第2項、第233條第1項、第203條分別定有明文。本件原
    告得請求被告給付之金額，給付並無確定期限，而原告起訴
    請求，起訴狀繕本業於111年3月31日寄存送達被告，自111
    年4月10日生送達效力，有本院送達證書在卷足參（見本院
    卷第75頁），已生催告給付之效力；參諸前開規定，原告請
    求被告給付自起訴狀繕本送達翌日即111年4月11日起至清償
    日止，按週年利率5%計算之遲延利息，應屬有據。
五、綜上所述，原告依侵權行為、保險代位之法律關係，請求被
    告給付381,500元，及自111年4月11日起至清償日止，按週
    年利率5%計算之利息，為有理由，應予准許。
六、本件係依民事訴訟法第427條第1項規定適用簡易程序所為被
    告敗訴之判決，依同法第389條第1項第3款規定，本院應依
    職權宣告假執行。
七、本件事證已臻明確，兩造其餘攻擊防禦方法及所提證據，經
    核與判決結果不生影響，爰不逐一論述，附此敘明。
八、訴訟費用負擔之依據：民事訴訟法第78條。
中　　華　　民　　國　　111 　年　　8 　　月　　22　　日
                  苗栗簡易庭  法  官  賴映岑
以上正本係照原本作成。如對本判決上訴，須於判決送達後20日內向本院提出上訴狀。
如委任律師提起上訴者，應一併繳納上訴審裁判費。
中　　華　　民　　國　　111 　年　　8 　　月　　22　　日
                              書記官  趙千淳